【裁判字號】    95,上易,648
【裁判日期】    951116
【裁判案由】    竊盜
【裁判全文】
臺灣高等法院臺中分院刑事判決         95年度上易字第648號
上  訴  人
即  被  告  甲○○
選任辯護人  陳振吉  律師
上  訴  人
即  被  告  丁○○
選任辯護人  李淵源  律師
上列上訴人等因竊盜案件，不服臺灣彰化地方法院94年度訴字第
1277號中華民國95年3月15日第一審判決 （起訴案號：檢察署94
年度偵字第5385號、95年度偵緝字第372號、移送審理案號： 95
年度偵字第3164號、95年度偵字第3165號），提起上訴，本院判
決如下：
    主    文
原判決關於甲○○、丁○○部分，均撤銷。
甲○○連續結夥三人以上，攜帶兇器竊盜，累犯，處有期徒刑貳
年，並應於刑之執行前，令入勞動場所強制工作年。扣案之破
壞剪貳支均沒收。
丁○○連續結夥三人以上，攜帶兇器竊盜，處有期徒刑壹年貳月
。扣案之破壞剪貳支均沒收。
    犯罪事實
一、甲○○前曾有賭博前科，又於民國（下同）八十八年八月、
    十月間，因竊盜案件（係連續五次之普通竊盜），經臺灣彰
    化地方法院以八十九年度易字第四一五號判處有期徒刑十月
    ，並於八十九年五月十九日確定，經送監執行於九十年四月
    十日因縮刑期滿而執行完畢；後又於九十三年五月、七月間
    ，再因竊盜案件（係一次攜帶兇器竊盜與一次普通竊盜），
    經臺灣彰化地方法院以九十三年度易字第七○六號判處有期
    徒刑八月，並於九十四年一月十九日確定（後於九十四年七
    月九日入監執行至九十五年三月八日因縮刑期滿而執行完畢
    ），猶不知悔改，且有犯竊盜罪之習慣，詎僅因缺錢可供花
    用，竟基於意圖為自己不法所有之概括犯意，或夥同具有意
    圖為自己不法所有之犯意之陳秉宏（業經檢察官以微罪不舉
    之理由為不起訴之處分）；或夥同亦具有意圖為自己不法所
    有之概括犯意之周忠億（亦經檢察官以微罪不舉之理由為不
    起訴之處分）；或夥同因缺錢可供花用亦基於意圖為自己不
    法所有之概括犯意之丁○○、周昆課（業經原審判處處有期
    徒刑壹年貳月確定）等人，先後為下列竊盜行為：
（一）於九十四年三月二十日下午四時許，由周忠億騎駛車牌號
      碼ＮＯＺ－九八八號重型機車，搭載甲○○前往位在彰化
      縣秀水鄉鶴鳴村永興巷九之一號已停止營業之「臺灣速普
      樂股份有限公司（以下簡稱：速普樂公司）」，並趁無人
      在場看管之際，由速普樂公司未上鎖且已經打開之鐵門進
      入到公司圍牆內之空地，由甲○○、周忠億二人以徒手之
      方式，在正門的中間竊取角鐵六支（每支長約一尺）得手
      ，並將該竊得之角鐵以上開機車載至甲○○家中堆放。
（二）於九十四年三月二十二日下午一時許，再度由周忠億騎駛
      車牌號碼ＮＯＺ－九八八號重型機車，搭載甲○○前往速
      普樂公司，亦由速普樂公司未上鎖且已經打開之鐵門進入
      到公司圍牆內，先由甲○○、周忠億二人以徒手之方式，
      合力搬運拿取鐵櫃、銅線圈各二個、電線一捲（約一百公
      尺）、螺絲起子一支及銅線條約二百公尺等物，並先將之
      聚集在速普樂公司圍牆內之空地上（此時上開物品之支配
      力仍均尚未脫離速普樂公司），再由周忠億打電話聯絡陳
      秉宏開車前來載運，周忠億隨即騎駛上開機車暫時離開，
      甲○○則仍留在現場看守，嗣於同日晚間六時許，周忠億
      、陳秉宏二人則一同駕駛車牌號碼四六六七－ＪＷ號自用
      小貨車前來，陳秉宏到達現場見狀即明知該處並非甲○○
      與周忠億之住處，且堆置在圍牆內空地上之物品亦均非屬
      甲○○、周忠億二人所有，仍同意提供其所駛來之自用小
      貨車予甲○○、周忠億二人使用，甲○○與周忠億二人旋
      將仍堆置在速普樂公司內，尚未脫離速普樂公司管領之鐵
      櫃、銅線圈各二個、電線一捲（約一百公尺）、螺絲起子
      一支及銅線條約二百公尺等物搬上陳秉宏所駕駛車牌號碼
      四六六七－ＪＷ號自用小貨車車斗上，並將上開物品置於
      渠三人實力支配之下而竊盜得手。嗣於九十四年三月二十
      二日晚間八時許，在彰化縣秀水鄉鶴鳴村永興巷九之一號
      速普樂公司內，為警當場查獲（甲○○於警察到達時趁亂
      逃逸），始知悉甲○○上開二次進入速普樂公司竊盜之行
      為。
（三）於九十四年六月中、下旬某日凌晨四、五時許，由丁○○
      駕駛其所有車牌號碼Ｂ八－八三二二號自小客車，車內並
      搭載甲○○及周昆課二人，前往臺中縣龍井鄉○○村路燈
      二二四號下，由甲○○手持屬丁○○所有客觀上足以對人
      之生命、身體造成危險性之兇器破壞剪一支（另一支破壞
      剪則放置在車牌號碼Ｂ八－八三二二號自小客車內，均已
      扣案）及鐵管五支（係用來攀爬電線桿所用，未扣案）攀
      爬上電線桿，並持破壞剪剪斷電線，再由站在地面之周昆
      課撿拾甲○○所剪斷之電線，一旁則由坐在自小客車內之
      丁○○負責把風接應，待周昆課將所撿拾之電線捲妥後，
      則搬上丁○○所有車牌號Ｂ八－八三二二號自小客車之後
      行李箱內離開現場，而竊得屬臺灣電力公司（以下簡稱：
      臺電公司）所有之電線，得手後甲○○、丁○○及周昆課
      三人乃將所竊得之電線，運往位在彰化縣伸港鄉○○村○○○街之廢棄宿舍內，再以美工刀將上開覆蓋有ＰＶＣ電
      線外皮予以剝除，待取得內部之銅線、紅銅線後，再由丁○○與周昆課二人將上開銅線、紅銅線載往某不詳之地點
      變賣，共計得款約新臺幣（下同）三千元，上開所得款項
      則由渠三人平分以供花用。
（四）於九十四年七月七日晚間九許，由丁○○駕駛其所有車牌
      號Ｂ八－八三二二號自小客車，車內並搭載甲○○一同前
      往彰化縣伸港鄉什股村某不詳之地點，由甲○○手持屬丁○○所有客觀上足以對人之生命、身體造成危險性之兇器
      破壞剪二支（已扣案）及鐵管九支（係用來攀爬電線桿所
      用，未扣案），並由甲○○及丁○○二人分別攀爬上電線
      桿手持破壞剪剪斷電線，待將所剪斷之電線捲妥後，則搬
      上丁○○所有車牌號Ｂ八－八三二二號自小客車之後行李
      箱內離開現場，而竊得屬臺電公司所有之電線，隨即運往
      位在彰化縣伸港鄉○○村○○○街之廢棄宿舍內。嗣於九
      十四年七月八日上午十時三十分許，在彰化縣伸港鄉○○
      村○○○街之廢棄宿舍內，為警當場查獲丁○○與周昆課
      二人，並扣得電纜線三百米（業已發還臺電公司）、破壞
      剪二支、美工刀四支、吸食器三瓶及甲○○駕駛執照一張
      等物，另甲○○則趁亂逃離現場。
二、案經彰化縣警察局鹿港分局、和美分局報請臺灣彰化地方法
    院檢察署檢察官偵查起訴及彰化縣警察局和美分局報請臺灣
    彰化地方法院檢察署檢察官移送併案審理。
    理    由
壹、證據能力部分：
    按被告以外之人於審判外之言詞或書面陳述，除法律有規定
    者外，不得作為證據，刑事訴訟法第一百五十九條第一項固
    定有明文。惟被告以外之人於審判外之陳述，雖不符前四條
    之規定，而經當事人於審判程序同意作為證據，法院審酌該
    言詞陳述或書面陳述作成時之情況，認為適當者，亦得為證
    據，同法第一百五十九條之五第一項亦定有明文，是被告對
    證人（包括立於證人地位之共犯）之詰問權雖為被告應受保
    障之訴訟權能之一，但尚非不得拋棄。查本件上訴人即被告
    （以下簡稱被告）甲○○及其選任辯護人陳振吉律師對於被
    告甲○○認罪部分之人證及共犯於警詢之陳述不爭執，而被
    告丁○○及其選任辯護人李淵源律師則對人證及共犯警詢部
    分，同意其證據能力，但否認其證明力，本院審酌上開證人
    及共犯於警詢之指述或供述均無顯有不可信之情形；另審酌
    前開證人警詢筆錄作成時之情況，亦認為適當，爰依刑事訴
    訟法第一百五十九條之五第一項之規定，認均為傳聞法則之
    例外，有證據能力。另被告以外之人於偵查中向檢察官所為
    之陳述，除顯有不可信之情況者外，得為證據。刑事訴訟法
    第一百五十九條之一第二項，本件共同被告甲○○、丁○○
    、周昆課三人，周昆課【關於犯罪事實（三）】部分、甲○○、丁○○【關於犯罪事實（三）、（四）部分】於偵查中
    的供述，與其等於警詢以及原審審理中之供述大致符合，而
    證人乙○○【關於犯罪事實（三）、（四）】部分之證述與
    其於警詢所供亦大致符合，並無顯不可信之情況，是本院認
    關於證人庚○○【關於犯罪事實（一）、（二）】部分於警
    詢之陳述、乙○○【關於犯罪事實（三）、（四）】部分於
    警詢及偵查之陳述、共犯周昆課【關於犯罪事實（三）】部
    分於警詢及偵查中之陳述、甲○○、丁○○【關於犯罪事實
    （三）、（四）部分】於警詢及偵查中之陳述均有證據能力
    ，合先敘明。
貳、實體方面
一、上揭犯罪事實，業據被告甲○○【指犯罪事實（一）、（二
    ）、（三）、（四）部分】於原審審理時均坦承確有竊盜犯
    行不諱，核與被害人速普樂公司負責人之父庚○○於警訊中
    所指述之失竊情節相符【指犯罪事實（一）、（二）部分】
    ，核與證人即同案共犯周忠億【指犯罪事實（一）、（二）
    部分】、陳秉宏【指犯罪事實（二）部分】分別於警詢、偵
    查中及原審審理時證述情節相符（見九十四年度偵字第二二
    六四號卷第十四頁至第十五頁、第十八頁至第十九頁、第六
    十一頁、第七十六頁第七十七頁、見原審卷第一六一頁至第
    一六二頁反面）以及證人即臺電員工乙○○【指犯罪事實（
    三）、（四）部分】等人於警詢指述屬實（見彰化縣警察局
    和美分局和警刑字第二三四七九號偵查卷宗第十一頁至第十
    二頁），並有贓物認領保管單一紙（由庚○○出具）、查獲
    現場照片、指認照片共計十二幀【以上指犯罪事實（一）、
    （二）部分】、贓物認領保管單（由乙○○出具）、查獲現
    場照片、扣案物照片共計八幀【以上指犯罪事實（三）、（
    四）部分】、贓物認領保管單（由乙○○出具）、附卷及破
    壞剪二支【以上指犯罪事實（三）、（四）部分】、扣案足
    資佐證，足認被告甲○○上開所為之自白核與事實相符，均
    堪採信。訊據被告丁○○對於犯罪事實（三）、（四）部分
    之犯行均矢口否認，並辯稱：伊只有削電線，並沒有去偷電
    線，也沒有去賣電線云云，惟查被告丁○○如何共同參與犯
    罪事實（三）、（四）之竊盜行為，業據證人即同案被告甲○○於警詢時指稱：「‧‧‧先後與丁○○、周昆課等三人
    ，由丁○○駕駛其所有車號Ｂ八－八三二二號先去在周昆課
    再來載我去尋找作案目標，先自備鐵管插在線桿中間的洞以
    利攀爬，並由周昆課負責把風，由我攀爬至電線桿上端並攜
    帶以剪子剪斷電線後，由周昆課及丁○○二人在下方收起來
    ，等我下來我們在一起走，地點‧‧‧臺中縣龍井鄉○○村
    路燈二二四號沿線‧‧‧，竊取後由周昆課及丁○○二人再
    去銷贓，所得金錢由我們三人朋分花用。」（見彰化縣警察
    局和美分局和警刑二九四六號卷第二頁）、於偵查中指稱：
    「我們三人一起去做的‧‧‧丁○○知道我要剪電線，我剪
    完後再叫丁○○幫我載回去，丁○○會在旁邊不遠處等我，
    還會幫我將剪好的電線搬上車‧‧‧每次都是丁○○開車載
    我去偷電線，再幫我將電線搬上車，周坤課有時也會陪我去
    ，‧‧‧賣掉後大家平分」等語（見九十四年度偵字第五三
    八五號卷第一一九頁）、於原審證稱：「（問：這二次『指
    犯罪事實欄（三）、（四）』是跟誰去？）一次是我跟丁○○、周昆課三人，一次是我跟丁○○‧‧‧七月七日我確實
    跟丁○○去‧‧‧我們二人（指甲○○、丁○○）均上去剪
    」等語（見原審卷第二宗第四十七頁至第四十八頁）、同案
    共犯周坤課於偵查中亦供稱：「有與甲○○及丁○○去竊取
    台電的電纜線」等語（見九十四年度偵字第五三八五號卷第
    八十六頁）、於原審再證稱：「我跟丁○○、甲○○，丁○○先去載甲○○然後再去載我，我們三人一起同時到現場‧
    ‧‧。我和甲○○在現場幫忙收線，丁○○爬上電線桿剪電
    線」等語（見原審卷第第四十九反面、第五十頁），衡以證
    人即同案被告甲○○、同案共犯周昆課二人與被告丁○○係
    朋友關係素無怨隙，當無設詞故為誣陷之可能，再參以證人
    甲○○、周昆課二人當庭所證述之內容亦均包含渠二人所參
    與之犯罪行為，並非屬誣指卸責之陳詞，且被告丁○○亦有
    於九十四年七月八日上午十時三十分許，在彰化縣伸港鄉○○村○○○街之廢棄宿舍內，為警當場查獲其正在削電線，
    並當場扣得屬被告丁○○所有用以行竊所用之破壞剪二支扣
    案等情，益徵被告丁○○上開所辯諸情顯均係屬臨訟之砌詞
    ，要無足採。又本件被告甲○○、丁○○等人所持以行竊電
    線所用之破壞剪二支（均已扣案）及鐵管（均未扣案），均
    係屬鐵器，在客觀上已足以對他人之生命、身體（如頸部、
    眼睛等）構成威脅，而具有危險性，自均係屬兇器無誤。另
    被告甲○○亦坦承：其偷電線亦係因為缺錢所以要偷來賣，
    賣掉的錢由伊與丁○○、周昆課三人平分等語（詳見臺灣彰
    化地方法院檢察署九十四年度偵字第五三八五號偵查卷第一
    一九頁），另被告丁○○於原審審理時亦不否認其確有開車
    載電線去賣等語（詳見原審九十四年十二月二十二日審判筆
    錄），顯見被告甲○○、丁○○與周昆課均有為自己不法所
    有之意圖甚明，本件事證明確，被告甲○○、丁○○二人犯
    行均洵堪認定。
三、查被告行為後，中華民國刑法於九十四年二月二日總統華總
    一義字第09400014901號令修正公布第1～3、5、10、11、15
    、16、19、25～27、第四章章名、28～31、33～38、40～42
    、46、47、49、51、55、57～59、61～65、67、68、74～80
    、83～90、91-1、93、96、98、99、157、182、220、222、
    225、229-1、231、231-1、296-1、297、315-1、315-2、31
    6、341、343條條文；增訂第40-1、75-1條條文；刪除第 56
    、81、94、97、267、322、327、331、340、345、350 條條
    文；並自九十五年七月一日施行。本件被告甲○○、丁○○
    行為後刑法關於共犯、累犯、連續犯等規定均有修正，比較
    時應就罪刑有關之一切情形，綜其全部罪刑之結果而為比較
    。經本院綜合比較上開刑法第二十八條共犯規定修正前之規
    定為：「二人以上共同實施犯罪之行為者，皆為正犯」，修
    正後之規定為：「二人以上共同實行犯罪之行為者，皆為正
    犯」。本案被告不論依修正前、後刑法第二十八條規定，均
    成立共同正犯，依刑法第二條第一項前段，自應適用行為時
    即修正前之刑法第二十八條規定。再按刑法第四十七條累犯
    規定亦經修正，然被告所犯上開之罪，不論依照修正前刑法
    第四十七條或修正後刑法第四十七條第一項規定，均成立累
    犯，應逕適用被告行為時之修正前刑法第四十七條累犯之規
    定，另刑法第五十六條關於連續犯之規定雖經修正刪除，而
    本件被告甲○○、丁○○於舊法時期所犯之數次竊盜，依修
    正施行前刑法第五十六條之規定，應依連續犯論以一罪，並
    得加重其刑至二分之一；而依修正施行後之刑法，並無連續
    犯之規定，且依新法應各別多次論斷之結果（即數罪併罰）
    ，其刑度顯較修正前應依刑法第五十六條之規定以一連續加
    重竊盜為重，經比較新舊法結果，應依刑法第2條第1項之規
    定，以被告甲○○、丁○○行為時之規定較有利於被告甲○○、丁○○，自應依刑法第二條第一項前段，適用修正施行
    前之刑法第五十六條規定，論以連續加重竊盜罪，另竊盜犯
    贓物犯保安處分條例第三條，亦經總統於九十五年五月三十
    日公布修正，並均自九十五年七月一日起施行，比較修正前
    後之規定，修正後之規定，並無最有利於被告之情形，應依
    刑法第二條第一項前段規定，適用修正前之相關規定，附此
    敘明。
四、按刑法上所謂結夥三人以上係指有共同犯罪之故意，結為一
    夥而言。把風行為，在排除犯罪障礙，助成犯罪之實現，在
    合同意思範圍內分擔犯罪行為之一部，故亦係共同正犯而應
    計入結夥之內（最高法院七十二年度台上字第三二○一號、
    七十六年度台上字第六六七六號判決意旨參見）；又按刑法
    第三百二十一條第一項第三款之攜帶兇器竊盜罪，係以行為
    人攜帶兇器竊盜為其加重條件，此所謂兇器，其種類並無限
    制，凡客觀上足對人之生命、身體、安全構成威脅，具有危
    險性之兇器均屬之，且祇須行竊時攜帶此種具有危險性之兇
    器為已足，並不以攜帶之初有行兇之意圖為必要（最高法院
    七十九年度台上字第五二五三號判例要旨可供參照）；另按
    兇器不論係於未行竊前即攜帶持有或在竊盜現場臨時持以行
    竊，均應論以攜帶兇器竊盜【七十五年十一月二十五日（七
    五）廳刑一字第九九五號函研究意見參見】；末按竊盜罪既
    遂與未遂之區別，應以所竊之物已否移入自己權力支配之下
    為標準。若已將他人財物移歸自己所持，即應成立竊盜既遂
    罪（最高法院十七年度上字第五○九號判例意旨參照）。故
    核被告甲○○就犯罪事實（一）所為，係犯刑法第三百二十
    條第一項之普通竊盜罪、就犯罪事實（二）所為，係犯刑法
    第三百二十一條第一項第四款之結夥三人以上竊盜罪、就犯
    罪事實（三）所為，則係犯刑法第三百二十一條第一項第三
    款、第四款之結夥三人以上，攜帶兇器竊盜罪；就犯罪事實
    （四）所為，係犯刑法第三百二十一條第一項第三款之攜帶
    兇器竊盜罪；被告丁○○就犯罪事實（三）所為，則係犯刑
    法第三百二十一條第一項第三款、第四款之結夥三人以上，
    攜帶兇器竊盜罪；就犯罪事實（四）所為，係犯刑法第三百
    二十一條第一項第三款之攜帶兇器竊盜罪；公訴意旨認被告
    甲○○、丁○○所為均應依刑法第三百二十二條之常業竊盜
    罪處斷，尚有未洽，惟起訴之社會基本事實相同，爰均依法
    變更起訴法條。被告甲○○與周忠億二人就上開犯罪事實（
    一）部分之犯行；被告甲○○與周忠億、陳秉宏三人就上開
    犯罪事實（二）部分之犯行；被告甲○○、丁○○、周昆課
    三人就上開犯罪事實（三）之犯行；被告甲○○、丁○○二
    人就上開犯罪事實（四）之犯行，各有犯意聯絡及行為分擔
    ，均為共同正犯。另被告甲○○先後一次普通竊盜既遂、一
    次結夥三人以上竊盜既遂、一次結夥三人以上，攜帶兇器竊
    盜既遂、一次攜帶兇器竊盜既遂；被告丁○○先後一次結夥
    三人以上，攜帶兇器竊盜既遂、一次攜帶兇器竊盜既遂之犯
    行，均時間緊接，觸犯構成要件相同之罪，顯各係基於概括
    犯意反覆為之，為連續犯，應依修正刪除前之刑法第五十六
    條之規定，均從一重論以結夥三人以上，攜帶兇器竊盜罪處
    斷，並均依法加重其刑。再查被告甲○○前曾於八十八年八
    月、十月間，因竊盜案件，經臺灣彰化地方法院以八十九年
    度易字第四一五號判處有期徒刑十月，並於八十九年五月十
    九日確定，經送監執行於九十年四月十日因縮刑期滿而執行
    完畢，有臺灣彰化地方法院檢察署刑案資料查註紀錄表、臺
    灣高等法院被告前案紀錄表及臺灣高等法院在監在押全國紀
    錄表各一份附卷可稽，被告甲○○前受有期徒刑執行完畢，
    於五年以內再犯本件有期徒刑以上之罪，為累犯，應依修正
    前刑法第四十七條規定遞加重其刑。原審判決認被告罪證明
    確，予以論罪科刑，固非無見，惟原審判決關於被告甲○○
    、丁○○部分認被告甲○○、丁○○均罪證明確，予以論罪
    科刑，固非無見，惟按：原審判決既認被告甲○○及丁○○
    僅犯有本件犯罪事實欄所示之犯行，竟於量刑時再引原審未
    認定被告甲○○及丁○○犯罪之事實，即「臺灣彰化地方法
    院檢察署九十四年度偵字第五三八五號偵查卷第三十八、三
    十九頁所附及原審九十五年三月一日審理時由證人梁富雄所
    庭呈之『鈦新廢棄物回收場』負責人梁富雄所出具予被告甲○○、丁○○（原審判決誤載施用隆）‧‧‧收執之執據共
    四張可知，被告甲○○曾於九十三年四月二十四日前往出賣
    青銅三十六點八公斤得款一千六百十九元；‧‧‧被告丁○○曾於九十四年七月二日前往出賣紅銅線四十四公斤、清線
    三十二公斤‧‧‧此被告‧‧‧販賣銅線之時間及金額均與
    被告‧‧‧上開坦承犯罪事實內竊盜電線之數量及時間不符
    ，顯見被告‧‧‧尚有其他多次竊盜電線之行為未於原審審
    理時坦承」等語，作為被告甲○○及丁○○二人之量刑情狀
    ，尚有未洽。又被告甲○○於事實欄未記載，被告甲○○有
    犯竊盜罪之習慣，復有未洽。被告甲○○上訴主張原審量刑
    過重，指摘原審判決不當，被告丁○○上訴主張其並未參與
    行竊等語，指摘原審判決不當，雖均無理由，惟原審判決關
    於被告甲○○、丁○○部分，既有上開可議之處，自應由本
    院將原審判決關於被告甲○○、丁○○部分予以撤銷改判，
    爰審酌被告甲○○、丁○○二人之平日素行、被告二人犯罪
    之動機與目的均僅為貪圖一己之私利、被告二人或以結夥三
    人以上，攜帶兇器；或以攜帶兇器為行竊電線之犯罪手段，
    手段實非屬平和、所竊得財物之價值、竊盜之次數、對社會
    治安、民生經濟、用電安全所生危害之程度甚巨，及犯罪後
    被告甲○○已坦承犯行、丁○○則未能坦承參與竊盜等一切
    情狀，分別量處如主文所示之刑，以示懲儆。末查，被告甲○○前曾有賭博前科及多次竊盜前科（於八十八年八月、十
    月間有連續五次普通竊盜；又於九十三年五月、七月間有一
    次攜帶兇器竊盜與一次普通竊盜），此有臺灣高等法院被告
    前案紀錄表一份附卷可稽，被告甲○○於多次因竊盜案件，
    經受有期徒刑之宣告後，竟不知悛悔屢犯不改，再為本案一
    次之普通竊盜及三次加重竊盜之犯行不輟，足見被告甲○○
    確有犯罪之習慣甚明，雖證人即被告之母親王許花於本院審
    理時到庭證稱：被告現每天在自家公司均有工作等語（見本
    院審理卷第八十七頁），惟仍無從執此認定被告無犯竊盜罪
    之習慣，是為期被告甲○○具有就業能力，養成勞動習慣，
    並訓練其謀生技能、避免再犯竊盜罪，爰依修正前竊盜犯贓
    物犯保安處分條例第三條第一項第一款之規定，宣告被告甲○○應於刑之執行前，令入勞動場所施以強制工作三年。被
    告甲○○之選任辯護人陳振吉律師，請求本院依被告甲○○
    送請彰化基督教醫院鑑定被告甲○○否有犯罪習慣且有強制
    工作之必要，本院依上開被告犯罪紀錄及犯罪事實，已足認
    定被告甲○○否有犯罪習慣且有強制工作之必要，顯無再將
    被告甲○○送鑑定之必要，併此敘明。
五、扣案之破壞剪二支，均係被告丁○○所有，供犯本件犯罪事
    實（三）、（四）之罪所用之物，業據被告甲○○於本院審
    理時供明在卷爰依刑法第三十八條第一項第二款之規定宣告
    沒收之。至本案及併案所扣案之美工刀四支、刀子一支（併
    辦意旨書誤認為美工刀），經訊之被告甲○○、丁○○，則
    均供稱竊盜電線係不用美工刀及刀子，只是用供削電線皮所
    用等語，此外復查無其他積極證據足以證明美工刀及刀子確
    係供剪電線所用，又非屬違禁物，核與刑法第三十八條所規
    定沒收之要件不符，爰均不予宣告沒收，併此敘明。又未扣
    案之鐵管共九支，雖係被告丁○○所有，供犯犯罪事實（三
    ）、（四）之罪所用之物，此亦據被告甲○○於原審審理時
    供明在卷，然因末扣案復查無其他積極證據足以證明現尚存
    在，且非屬違禁物，為防免日後執行之困難，爰均不予宣告
    沒收之，同此敘明。另扣案之手套一副，經訊之被告甲○○
    固不否認屬其所有，惟矢口否認係供犯犯罪事實（二）之罪
    所用之物，復查無其他積極證據足以證明確係供竊盜所用，
    又非屬違禁物，核與刑法第三十八條沒收之規定要件不符，
    爰亦不予宣告沒收。又扣案之螺絲起子一支，經訊之被告甲○○及證人周忠億均供陳係速普樂公司所有遭渠等所竊之物
    ，本應發還被害人速普樂公司，自亦不予宣告沒收之，附此
    敘明。
六、公訴意旨另以：被告甲○○、另與被告丁○○及周昆課三人
    共同基於意圖為自己不法所有之常業犯意聯絡，自九十四年
    四月間某日起，至九十四年七月七日晚間九時許前某日某時
    止【不包括九十四年七月七日晚間九時許，即犯罪事實（四
    ）】，由被告丁○○駕駛車牌號碼Ｂ八－八三二二號自用小
    客車，搭載被告甲○○與周昆課，前往彰化縣伸港鄉○○村
    ○路旁【不包括犯罪事實（四）】、臺中縣龍井鄉福田村【
    不包括臺中縣龍井鄉○○村路燈二二四號下，即犯罪事實（
    三）】等處，推由被告甲○○持客觀上足作為兇器使用之鐵
    管及破壞剪，先以鐵管插入電線桿之洞孔中，藉以攀爬至電
    線桿頂端，復以破壞剪將有ＰＶＣ覆蓋之風雨線、無ＰＶＣ
    覆蓋之裸硬銅線剪斷，而被告丁○○及周昆課則在下方負責
    把風，並撿拾蒐集遭剪斷之電線。得手後，被告甲○○、丁○○及周昆課乃將所竊得之電線，運往位在彰化縣伸港鄉○○村○○○街之廢棄宿舍，再以美工刀將上開覆蓋有ＰＶＣ
    之電線外皮予以剝除，取得內部之銅線。末由被告丁○○與
    周昆課二人將上開銅線載往位在彰化縣彰化市○○路○段二
    九五號之「鈦新廢棄物回收場」，變賣予不知情之梁富雄。
    被告甲○○、丁○○與周昆課等三人即以上開竊盜行為為常
    業，恃此為生。又上開所得，經被告甲○○、丁○○與周昆
    課三人均分後均花用殆盡，因認被告甲○○、丁○○均涉犯
    有刑法第三百二十二條之常業竊盜罪嫌云云。按犯罪事實應
    依證據認定之，無證據不得推定其犯罪事實，刑事訴訟法第
    一百五十四條第二項定有明文。又認定不利於被告之事實，
    須依積極證據，苟積極證據不足為不利於被告事實之認定時
    ，即應為有利於被告之認定，更不必有何有利之證據。此最
    高法院三十年上字第八一六號著有判例。公訴人認被告甲○○、丁○○均另涉犯有刑法第三百二十二條之常業竊盜罪嫌
    ，無非係以此部分之犯罪事實，業據被告甲○○、丁○○及
    共犯周昆課三人於警詢時及偵查中均坦承不諱，核與證人梁
    富雄及證人乙○○證述之情節相符，並有扣案美工刀四支、
    破壞剪二支、現場照片六張、交易紀錄三紙及電力線路失竊
    現場調查報告二十八紙【此二十八紙電力線路失竊現場調查
    報告中有十一紙係與臺灣彰化地方法院檢察署檢察官於九十
    四年八月十五日以彰檢榮禮九四偵六二八五字第三二○○二
    號函移送原審併案九十四年度偵字第六二八五、六二八七號
    所附之電力線路失竊現場調查報告相同，故此併辦之十二處
    （其中九十四年五月十九日二次部分實係記載在同一紙電力
    線路失竊現場調查報告內）失竊之犯罪事實｛指臺灣彰化地
    方法院檢察署九十四年度偵字第六二八五號、第六二八七號
    移送併辦意旨書犯罪事實一、內之（二）、（三）、（四）
    、（五）、（六）、（七）、（八）、（九）、（十）、（
    十一）、（十二）、（十三）｝，實業經檢察官向原審提起
    公訴，附此敘明】附卷可稽，為其主要之論據。惟查：經訊
    之被告甲○○、丁○○及共犯周昆課等三人均堅詞否認有此
    部分在彰化縣伸港鄉○○村○路旁【被告甲○○、丁○○二
    人不包括犯罪事實（四）部分】、臺中縣龍井鄉福田村【不
    包括臺中縣龍井鄉○○村路燈二二四號下，即犯罪事實（三
    ）部分】等處，持鐵管及破壞剪竊取風雨線及裸硬銅線之犯
    行，被告甲○○辯稱：伊只有於九十四年六月中、下旬某日
    凌晨四、五時許，與被告丁○○及周昆課三人一起前往臺中
    縣龍井鄉○○村路燈二二四號下，及於九十四年七月七日晚
    間九許，伊與被告丁○○一起前往彰化縣伸港鄉什股村某不
    詳之地點偷剪電線之行為，其他的都不是伊去偷的，其他地
    方伊之所以會承認是警察要伊承認的等語；又被告丁○○則
    辯稱：伊都沒有去偷剪電線，只有幫忙削電線拿去賣等語。
    經查：本件公訴人所指訴此部分之犯行，其中被告甲○○
    並未製作警訊筆錄（當時係趁亂逃逸），後於檢察官九十四
    年七月十五日偵訊時亦僅坦承自九十四年五月間起到七月被
    查獲為止，伊只偷了四、五件。被告丁○○於警、偵訊中則
    否認其有參與偷電線之行為，僅坦承被告甲○○曾經叫伊用
    車子載去勘察行竊地點四次，地點大約都在彰化縣境內。另
    被告周昆課於警、偵訊中亦僅坦承與被告甲○○一起去偷電
    線四至五次，時間地點均忘記了，足見被告甲○○、丁○○
    及周昆課並非如公訴人起訴書所載均於警、偵訊中坦承犯罪
    事實之全部不諱。又證人乙○○之證詞亦僅係述明何處電
    線遭竊取之事實而已，並未涉及明白指認究係何人於何時間
    所竊，故證人乙○○之證詞亦不得逕採為對被告甲○○、丁○○不利之認定。再交易紀錄三紙僅能認定被告丁○○及周
    昆課二人有販賣銅線、清線予梁富雄之事實，惟亦不能證明
    所賣出之銅線、清線究係被告甲○○、丁○○及周昆課三人
    於何時、在何處由何人一起所偷。至於電力線路失竊現場調
    查報告二十八紙，同樣僅係供證明何時、何處之電線遭竊，
    然亦不能證明究係何人於何時所偷，此外，縱依全案之卷宗
    （指臺灣彰化地方法院檢察署九十四年度偵字第五三八五號
    偵查卷）內容亦查無其他之積極、直接、必要之證據足以證
    明被告甲○○、丁○○及周昆課三人有何如公訴人所指訴之
    自九十四年四月間某日起至九十四年七月七日晚間九時許前
    某日某時止【不包括九十四年七月七日晚間九時許，即犯罪
    事實（四）】，由被告丁○○駕駛車牌號碼Ｂ八－八三二二
    號自用小客車，搭載被告甲○○與周昆課，前往彰化縣伸港
    鄉○○村○路旁【不包括犯罪事實（四）】、臺中縣龍井鄉
    福田村【不包括臺中縣龍井鄉○○村路燈二二四號下，即犯
    罪事實（三）】等處，推由被告甲○○持客觀上足作為兇器
    使用之鐵管及破壞剪，先以鐵管插入電線桿之洞孔中，藉以
    攀爬至電線桿頂端，復以破壞剪將有ＰＶＣ覆蓋之風雨線、
    無ＰＶＣ覆蓋之裸硬銅線剪斷，而被告丁○○及被告周昆課
    二人在下方負責把風，並撿拾蒐集遭剪斷之電線之犯行。此
    外，復查無其他積極證據足資證明被告甲○○、丁○○有公
    訴人所起訴之上開常業竊盜之犯行，此部分原應為被告甲○○、丁○○無罪之判決，惟公訴人認被告甲○○、丁○○此
    部分犯行與前開經本院判處有罪部分【指犯罪事實（三）、
    （四）】，具有常業犯之實質上一罪之關係，爰均不另為無
    罪之諭知，附此敘明。
七、另臺灣彰化地方法院檢察署檢察官於九十四年八月十五日以
    彰檢榮禮九四偵六二八五字第三二○○二號函移送原審謂：
    被告甲○○另涉嫌於九十四年一月初某日下午五時許，在
    彰化縣伸港鄉全興工業區（電力公司編號溪底段二四九號）
    ，以自備小型剪刀一把竊取電纜線共二百二十二公尺。於
    九十四年六月二十九日下午五時許，在彰化縣伸港鄉○○路
    ○段七二一號，以剪刀破壞外面塑膠管，竊取裡面管裝電線
    六捆。於九十四年七月八日上午九時許，在彰化縣伸港鄉
    全興工業區○○○街（電力公司編號三五高幹ＨＡ四七－Ｈ
    Ｂ四八  ），以剪刀竊取電纜線共三千五百多公尺。及被告
    甲○○、被告丁○○以及周昆課三人共同基於意圖為自己不
    法所有之常業犯意聯絡，分別於九十四年五月一日晚間十時
    許、九十四年五月二日晚間八時許，在彰化縣彰化市八卦山
    區（石牌莊銀山高幹編號三十四至五十號）及臺中縣龍井鄉
    ○○村路燈二二四號沿線【編號福田幹六三號，此部分與本
    件犯罪事實（三）失竊之地點雖相近，但時間並不同，應非
    屬同一件】二地，由被告丁○○駕駛車牌號碼Ｂ八－八三二
    二號自用小客車，搭載被告甲○○與周昆課，前往彰化縣伸
    港鄉○○村○路旁、臺中縣龍井鄉福田村等處，推由被告甲○○持客觀上足作為兇器使用之鐵管及破壞剪，先以鐵管插
    入電線桿之洞孔中，藉以攀爬至電線桿頂端，復以破壞剪將
    有ＰＶＣ覆蓋之風雨線、無ＰＶＣ覆蓋之裸硬銅線剪斷，而
    被告丁○○及周昆課則在下方負責把風，並撿拾蒐集遭剪斷
    之電線，後被告甲○○、丁○○與周昆課三人並將之變賣予
    不知情之梁富雄。被告甲○○等三人即以上開竊盜行為為常
    業，恃此為生（此部分移送併辦意旨書所記載之內容均與起
    訴書所載之內容完全相同，應係屬重覆相同之犯罪事實），
    認被告甲○○、丁○○此部分所為亦均涉犯有刑法第三百二
    十二條之常業竊盜罪，而與本件被告甲○○、丁○○所涉犯
    之普通竊盜、加重竊盜罪嫌間，均具有連續犯之裁判上一罪
    關係，故請求移送併案審理（案號：臺灣彰化地方法院檢察
    署九十四年度偵字第六二八五、六二八七號）。然按提起公
    訴應由檢察官向管轄法院提出起訴書為之。刑事訴訟法第二
    百六十四條第一項定有明文。是以檢察官於提起公訴後，另
    以函片將被告之犯罪事實移送法院聲請併案審理，除該移送
    之犯罪事實與已經起訴部分間有實質上一罪或裁判上一罪關
    係，為起訴效力所及，受訴法院應予合一審判外，並不具起
    訴之效力，法院自毋庸予以審判（參照最高法院八十九年度
    台上字第一八二五號判決意旨）。經原審訊據被告甲○○、
    丁○○，均堅決否認有檢察官所移送併案之上開竊盜電線之
    犯行，被告甲○○辯稱：伊只有於九十四年六月中、下旬某
    日凌晨四、五時許，與丁○○、周昆課三人一起前往臺中縣
    龍井鄉○○村路燈二二四號下，及於九十四年七月七日晚間
    九許，伊與丁○○一起前往彰化縣伸港鄉什股村某不詳之地
    點偷剪電線之行為，其他的都不是伊去偷的，伊之所以會承
    認是警察要伊承認的等語；被告丁○○則辯稱：伊都沒有去
    偷剪電線，只有幫忙削電線拿去賣等語；經查：(1)本件公訴
    人所併辦此部分之犯行，其中被告甲○○於檢察官九十四年
    七月十五日偵訊時亦僅坦承自九十四年五月間起到七月被查
    獲為止，伊只偷了四、五件。被告丁○○於警、偵訊中則否
    認其有參與偷電線之行為，僅坦承被告甲○○曾經叫伊用車
    子載去勘察行竊地點四次，地點大約都在彰化縣境內。另周
    昆課於警、偵訊中亦僅坦承與被告甲○○一起去偷電線四至
    五次，時間地點均忘記了，足見被告甲○○、丁○○與周昆
    課並非如移送併辦意旨書所載均於警、偵訊中全部坦承不諱
    。(2)又證人乙○○、陳建助、陳加秋、戊○○及己○○等人
    之證詞亦僅係述明何處遭竊取電線，並未明白指認究係何人
    所竊，故證人乙○○、陳建助、陳加秋、戊○○及己○○等
    人之證詞亦不得逕採為對被告甲○○、丁○○不利之認定。
    (3)至於電力線路失竊現場調查報告二紙（指九十四年一月五
    日及九十四年七月八日，不包括於九十四年六月二十九日下
    午五時許，在彰化縣伸港鄉○○路○段七二一號，以剪刀破
    壞外面塑膠管，竊取裡面管裝電線六捆部分，另餘十一紙原
    本即均附在本案起訴之九十四年度偵字第五三八五號偵查卷
    內，而經檢察官據為認定起訴被告甲○○、丁○○證據，故
    此失竊之十二處地點實業經檢察官向原審提起公訴），同樣
    僅係證明何時、何處之電線遭竊，然亦不能證明究係何人於
    何時所偷。(4)又本案被告丁○○以及周昆課二人於九十四年
    七月八日上午十時三十分許為警查獲時（當時被告甲○○則
    係趁亂逃逸）現場僅查獲電纜線三百公尺，此有由證人乙○○於九十四年七月八日所出具之贓物認領保管單一紙附卷可
    憑，則此當場查扣之三百公尺電線，與檢察官移送併辦犯罪
    事實一、（十五）所指之於九十四年七月八日上午九時許所
    竊得之電纜線共三千五百多公尺，二者之時間（指竊盜之時
    間與查獲之時間僅差一小時許）及數量（指當場並未扣得三
    千五百多公尺）均不相符可知。此外，縱依全案之卷宗（指
    臺灣彰化地方法院檢察署九十四年度偵字第六二八五、六二
    八七號偵查卷）內容亦查無其他之積極、直接、必要之證據
    足以證明被告甲○○、丁○○有何如公訴人所指訴之被告甲○○另涉嫌於九十四年一月初某日下午五時許，在彰化縣
    伸港鄉全興工業區（電力公司編號溪底段二四九號），以自
    備小型剪刀一把竊取電纜線共二百二十二公尺。於九十四
    年六月二十九日下午五時許，在彰化縣伸港鄉○○路○段七
    二一號，以剪刀破壞外面塑膠管，竊取裡面管裝電線六捆。
    於九十四年七月八日上午九時許，在彰化縣伸港鄉全興工
    業區○○○街（電力公司編號三五高幹ＨＡ四七－ＨＢ四八
    ），以剪刀竊取電纜線共三千五百多公尺。及被告甲○○、
    被告丁○○、被告周昆課共同基於意圖為自己不法所有之常
    業犯意聯絡，分別於九十四年五月一日晚間十時許、九十四
    年五月二日晚間八時許，在彰化縣彰化市八卦山區（石牌莊
    銀山高幹編號三十四至五十號）及臺中縣龍井鄉○○村路燈
    二二四號沿線【編號福田幹六三號，此部分與犯罪事實（三
    ）失竊之地點雖相近，但時間並不同，非屬同一件】二地，
    推由被告甲○○持客觀上足作為兇器使用之鐵管及破壞剪，
    先以鐵管插入電線桿之洞孔中，藉以攀爬至電線桿頂端，復
    以破壞剪將有ＰＶＣ覆蓋之風雨線、無ＰＶＣ覆蓋之裸硬銅
    線剪斷，而被告丁○○以及周昆課則在下方負責把風，並撿
    拾蒐集  遭剪斷之電線，後被告甲○○、丁○○與周昆課並
    將之變賣予不知情之梁富雄。被告甲○○、丁○○與周昆課
    等三人即以上開竊盜行為為常業，恃此為生之常業竊盜犯行
    ，實無何可謂為屬常業犯實質上一罪（併辦意旨誤為具有連
    續犯裁判上一罪之關係）存在。綜上，揆之上揭最高法院判
    決意旨，應認檢察官所移送併辦之認被告甲○○另涉嫌於
    九十四年一月初某日下午五時許，在彰化縣伸港鄉全興工業
    區（電力公司編號溪底段二四九號），以自備小型剪刀一把
    竊取電纜線共二百二十二公尺。於九十四年六月二十九日
    下午五時許，在彰化縣伸港鄉○○路○段七二一號，以剪刀
    破壞外面塑膠管，竊取裡面管裝電線六捆。於九十四年七
    月八日上午九時許，在彰化縣伸港鄉全興工業區○○○街（
    電力公司編號三五高幹ＨＡ四七－ＨＢ四八），以剪刀竊取
    電纜線共三千五百多公尺。及被告甲○○、被告丁○○與周
    昆課共同基於意圖為自己不法所有之常業犯意聯絡，分別於
    九十四年五月一日晚間十時許、九十四年五月二日晚間八時
    許，在彰化縣彰化市八卦山區（石牌莊銀山高幹編號三十四
    至五十號）及臺中縣龍井鄉○○村路燈二二四號沿線（編號
    福田幹六三號）二地，推由被告甲○○持客觀上足作為兇器
    使用之鐵管及破壞剪，先以鐵管插入電線桿之洞孔中，藉以
    攀爬至電線桿頂端，復以破壞剪將有ＰＶＣ覆蓋之風雨線、
    無ＰＶＣ覆蓋之裸硬銅線剪斷，而被告丁○○及周昆課則在
    下方負責把風，並撿拾蒐集遭剪斷之電線，後被告甲○○、
    丁○○與周昆課等三人並將之變賣予不知情之梁富雄。被告
    甲○○、丁○○與周昆課等三人即以上開竊盜行為為常業，
    恃此為生之常業竊盜部分與上開論罪科刑部分實無何常業犯
    實質上一罪之關係，本院自無從併審前開部分，自應退由承
    辦檢察官另行依法處理【退併部分並不包括臺灣彰化地方法
    院檢察署九十四年度偵字第六二八五、六二八七號移送併辦
    意旨書犯罪事實一、內之（二）、（三）、（四）、（五）
    、（六）、（七）、（八）、（九）、（十）、（十一）、
    （十二）、（十三），此部分實業經檢察官向原審提起公訴
    ，僅係檢察官就重覆部分再次移送併辦】，併此敘明。
八、另移送本院併辦之臺灣彰化地方法院檢察署九十五年度偵字
    第三一六五號及第三一六四號認被告甲○○復基於意圖為自
    己不法所有之概括犯意，獨自一人為下列至所列之竊盜
    行為，以及與被告丁○○及周昆課為之竊盜行為，茲分述
    如下：、於九十四年五月四日，在彰化縣伸港鄉什股村（
    電力公司編號十股高幹一八Ｙ３低６－低９），以剪刀竊取
    電纜線共二一五公尺。、於九十四年五月十八日十七時三
    十分許，在彰化縣伸港鄉蚵寮村濱海廢棄魚塭（電力公司編
    號濱海二高幹５３Ｙ２值１－值４，低４－低６），以剪刀
    竊取電纜線共六八九公尺。、於九十四年五月十九日上午
    十時許，在彰化縣伸港鄉蚵寮村廢棄之巧紡紡織公司（電力
    公司編號蚵寮１４Ｙ４－Ｙ１０，１４Ｙ１７－Ｙ２１），
    以剪刀竊取電纜線共四六六公尺。、於九十四年五月十九
    日十六時許，在彰化縣伸港鄉蚵寮村廢棄巧紡紡織公司（電
    力公司編號濱海高幹６６－７１，８０－８５），以剪刀竊
    取電纜線共四○○公尺。、於九十四年五月三十日上午十
    一時三十二分許，在彰化縣伸港鄉○○村○○○道路（電力
    公司編號蚵伸１８Ｙ２３Ｘ４Ｙ１２－低３號），以剪刀竊
    取電纜線共三八○公尺。、九十四年六月七日上午八時許
    ，在彰化縣伸港鄉○○路旁田地（電力公司編號伸線高幹２
    ８－２８Ｙ１），以剪刀竊取電纜線共七十四公尺。、於
    九十四年六月八日上午十時二十分許，在彰化縣伸港鄉台六
    一線機車便道旁（電力公司編號濱海二高幹２４－２９），
    以剪刀竊取電纜線共二一六公尺。、於九十四年六月十一
    日上午九時許，在彰化縣伸港鄉○○村○○路○段路旁（電
    力公司編號全興高幹３９Ｙ５－２Ｙ５－低２號），以剪刀
    竊取電纜線共一七九公尺。、於九十四年六月十四日上午
    八時二十分許，在彰化縣伸港鄉台十七線旁（電力公司編號
    蚵伸高幹４２－４５號），以剪刀竊取電纜線共一三二公尺
    。、於九十四年六月十七日上午九時許，在彰化縣和美鎮
    湖內里農田邊（電力公司編號湖內高幹２０Ｘ３９－２０Ｘ
    ５３號），以剪刀竊取電纜線共五三五公尺。、於九十四
    年六月二十二日上午八時三十分許，在彰化縣伸港鄉蚵寮村
    社區旁田地（電力公司編號蚵寮高幹９－１４，１４Ｙ１－
    Ｙ２，濱海二高幹７１－７５號），竊取電纜線四八六公尺
    。、於九十四年六月二十七日上午十時許，在彰化縣伸港
    鄉海尾村變電所後面田地（電力公司編號伸線高幹２８Ｙ１
    ６低３），以剪刀竊取電纜線共二一八公尺。、被告甲○○另與被告丁○○及周昆課（因既判力所及而另為不起訴處
    分）共同基於意圖為自己不法所有之概括犯意聯絡，分別於
    九十四年五月一日二十二時許及九十四年五月二日二十時許
    ，在彰化縣彰化市八卦山區（石牌莊銀山高幹編號三十四至
    五十號）及臺中縣龍井鄉○○村路燈二二四號沿線（編號福
    田幹六十三號）二地，由被告丁○○駕駛車牌號碼Ｂ八－八
    三二二號自用小客車，搭載被告甲○○與周昆課，前往彰化
    縣伸港鄉○○村○路旁、臺中縣龍井鄉福田村等處，推由被
    告甲○○持客觀上足作為凶器使用之鐵管及破壞剪，先以鐵
    管插入電線桿之洞孔中，藉以攀爬至電線桿頂端，復以破壞
    剪將有ＰＶＣ覆蓋之風雨線、無ＰＶＣ覆蓋之裸硬銅線剪斷
    ，而丁○○及周昆課則在下方負責把風，並撿拾蒐集遭剪斷
    之電線。得手後，被告甲○○、丁○○及周昆課乃將所竊得
    之電線，運往位在彰化縣伸港鄉○○村○○○街之廢棄宿舍
    ，再以美工刀將上開覆蓋有ＰＶＣ之電線外皮予以剝除，取
    得內部之銅線。末由丁○○與周昆課將上開銅線載往位在彰
    化縣彰化市○○路○段二九五號之「鈦新廢棄物回收場，變
    賣予不知情之梁富雄。因認被告甲○○與被告丁○○此部分
    亦涉有刑法第三百二十一條第一項、第三款、第四款之連續
    加重竊盜罪嫌。經查：上揭移送本院併辦之臺灣彰化地方法
    院檢察署九十五年度偵字第三一六五號及第三一六四號所示
    至之事實，均屬上開理由欄六所載之「電力線路失竊現
    場調查報告二十八紙」所示之失竊紀錄，其如何已經檢察官
    起訴，且無從執以證明被告甲○○與被告丁○○確涉有犯上
    開至所示之犯行，爰不另為無罪之諭知，業經本院詳述
    如理由欄六所示，茲不再贅述，另部分所示之被告甲○○
    與丁○○部分之竊盜犯行，亦經本院詳述如前理由欄七所示
    ，本院認並無從為併辦，應退由檢察官另行偵辦，末此敘明
    。
據上論斷，應依刑事訴訟法第三百六十九條第一項前段、第三百
六十四條、第二百九十九條第一項前段、第三百條，刑法第二條
第一項、修正前刑法第二十八條、修正前刑法第五十六條、刑法
第三百二十一條第一項第三款、第四款、修正前刑法第四十七條
、刑法第三十八條第一項第二款，修正前竊盜犯贓物犯保安處分
條例第三條第一項第一款、第四條、第五條第一項前段，判決如
主文。
本案經檢察官丙○○到庭執行職務。
中    華    民    國    95    年    11    月    16    日
              刑事第三庭  審判長法  官  王  增  瑜
                                法  官  蔡  紹  良
                                法  官  胡  忠  文
上列正本證明與原本無異。
被告均不得上訴。
檢察官得上訴。
如不服本判決應於收受送達後十日內向本院提出上訴書狀，其未
敘述上訴之理由者並得於提起上訴後十日內向本院補提理由書（
均須按他造當事人之人數附繕本）。
                                書記官  陳  麗  玉
中    華    民    國    95    年    11    月    17    日
附錄本案論罪科刑法條
刑法第三百二十一條：
犯竊盜罪而有左列情形之一者，處六月以上五年以下有期徒刑：
一、於夜間侵入住宅或有人居住之建築物、船艦，或隱匿其內而
    犯之者。
二、毀越門扇、牆垣或其他安全設備而犯之者。
三、攜帶兇器而犯之者。
四、結夥三人以上而犯之者。
五、乘火災、水災或其他災害之際而犯之者。
六、在車站或埠頭而犯之者。
前項之未遂犯，罰之。
                                                      Ｒ


司法院資訊處製作；財團法人民間司法改革基金會備份。
